【裁判字號】    95,毒抗,487
【裁判日期】    951026
【裁判案由】    毒品危害防制條例
【裁判全文】
臺灣高等法院刑事裁定
抗  告  人
即  被  告  甲○○
上列抗告人因違反毒品危害防制條例案件，不服臺灣板橋地方法
院九十五年度毒聲更字第十八號，中華民國九十五年九月二十日
裁定（檢察官聲請案號：臺灣板橋地方法院檢察署九十五年度聲
觀字第五二三號），提起抗告，本院裁定如下：
    主  文
抗告駁回。
    理  由
一、檢察官聲請意旨略以：被告甲○○前曾因施用毒品案件，經
    臺灣臺北地方法院裁定送觀察、勒戒後，認有繼續施用毒品
    傾向，由該院裁定令入戒治處所施以強制戒治，嗣經撤銷停
    止戒治，再令入戒治處所施以強制戒治後，於民國（下同）
    八十九年六月九日戒治期滿，並由該院於九十年三月十三日
    以八十九年度訴更(一)字第14號為免刑判決。被告於前開強制
    戒治完畢釋放5年後，又基於施用第一級毒品海洛因、第二
    級毒品安非他命之概括犯意，分別自九十五年二月五日晚間
    在臺北縣政府警察局土城分局交通分隊採尿前二十六小時、
    九十六小時內之某時起，至同年月七日晚間在臺北縣政府警
    察局汐止分局偵查隊採尿前二十六小時、九十六小時內之某
    時止，連續在不詳處所施用第一級毒品海洛因、第二級毒品
    安非他命，嗣先後於九十五年二月五日下午五時四十分許在
    臺北縣三峽鎮○○路一之九號前為警查獲，並扣得海洛因一
    小包（淨重0.01公克）；又於九十五年二月七日晚間八時三
    十分許，在臺北縣三峽鎮○○路○段五十七號四樓住處為警
    查獲，並扣得海洛因二包（毛重0.8公克）、注射針筒三支
    、分裝吸管一支、殘渣袋五個、安非他命吸食器一組。被告
    雖否認有施用毒品之犯行，惟其先後經警採集之尿液經送驗
    後，均呈毒品嗎啡類及安非他命類陽性反應，有臺灣檢驗科
    技股份有限公司濫用藥物尿液檢驗報告二件附卷可稽，復有
    海洛因三小包、注射針筒三支、分裝吸管一支、殘渣袋五個
    及安非他命吸食器一組扣案足憑，爰依毒品危害防制條例第
    二十條第一項、第三項及觀察勒戒處分執行條例第三條第一
    項規定，聲請裁定將被告送勒戒處所觀察、勒戒。
二、原裁定意旨略以：本件被告另於九十五年二月起至同年四月
    十四日止，連續施用第一級毒品海洛因，經臺灣板橋地方法
    院於九十五年四月十六日以九十五年度毒聲字第七六七號裁
    定送觀察、勒戒。本件被告於九十五年二月五日、二月七日
    前二十六小時、九十六小時內，施用第一級毒品海洛因、第
    二級毒品安非他命之犯行，係在九十五年度毒聲字第七六七
    號裁定所指之犯罪時間內，兩案有連續犯之裁判上一罪關係
    ，屬同一案件，檢察官就同一案件，重複聲請裁定，自屬違
    反一事不再理之原則，於法不合，爰予裁定駁回。
三、抗告意旨略以：臺灣板橋地方法院認定有誤，一直認定被告
    未執行兩次勒戒，卻在裁定中給予兩次勒戒，指摘原審裁定
    不當云云。
四、按上訴或抗告限於受不利益判決或裁定之當事人始得提起，
    乃當然之解釋。故當事人如受有利之裁判，即無上訴或抗告
    權可言（參見最高法院七十五年度台抗字第353號裁定）。
    查原審法院認定檢察官之聲請，違反一事不再理之原則，駁
    回檢察官之聲請，係利於被告，乃被告竟提起抗告，指摘原
    裁定不當，依首揭意旨，顯為法所不許，其抗告不合法，應
    予駁回。
據上論結，應依刑事訴訟法第四百十一條前段，裁定如主文。
中    華    民    國    95    年    10    月    26    日
                  刑事第十一庭審判長法  官  張連財
                                    法  官  楊照男
                                    法  官  林明俊
以上正本證明與原本無異。
不得再抗告。
                                    書記官  蕭進忠
中    華    民    國    95    年    10    月    27    日


司法院資訊處製作；財團法人民間司法改革基金會備份。
